臺灣屏東地方法院刑事判決
111年度訴字第485號
公  訴  人  臺灣屏東地方檢察署檢察官
被      告  陳慶良


                    （現另案於法務部○○○○○○○執行                      中）
上列被告因妨害公務案件，經檢察官提起公訴（111年度偵字第8
403號），被告於本院準備程序進行時為有罪之陳述，經告以簡
式審判程序之旨，並聽取檢察官及被告之意見後，經本院合議庭
裁定由受命法官獨任改行簡式審判程序並判決如下：
    主  文
陳慶良犯駕駛動力交通工具妨害公務執行罪，累犯，處有期徒刑
捌月。
    事實及理由
一、被告陳慶良所犯為非死刑、無期徒刑、最輕本刑為3年以上
    有期徒刑之罪，亦非高等法院管轄第一審案件者，且於訊問
    程序進行中，被告先就被訴事實為有罪之陳述，經告知被告
    簡式審判程序之旨，並聽取檢察官、被告之意見後，本院依
    刑事訴訟法第273條之1規定，裁定進行簡式審判程序，是本
    件之證據調查，依刑事訴訟法第273條之2及第159條第2項規
    定，不適用傳聞法則有關限制證據能力及證據調查之規定。
二、本件事實、證據，除事實部分補充：起訴書犯罪事實欄一、
    第5行「接續」衝撞；證據部分補充：被告陳慶良於本院審
    理中之自白（見本院卷第44、52、54-55頁）外，餘與檢察
    官起訴書之記載相同，茲引用之（如附件）。
三、論罪科刑：
　㈠按刑法第135條第1項之罪，以對於公務員依法執行職務時施
    強暴脅迫為要件。此之所謂施強暴，不以對於公務員之身體
    直接實施暴力為限，凡以公務員為目標，而對物或對他人施
    暴力，其結果影響及於公務員之執行職務者，亦屬之；且所
    稱「強暴」，係指一切有形力即物理力之行使，不問其係對
    人或對物為之均包括在內（最高法院84年度台非字第333號
    、82年度台上字第608號判決意旨參照）。查被告於員警執
    行公務時，駕車衝撞警員依法執行勤務所用之偵防車，顯然
    係對於公務員依法執行職務時施強暴行為無疑。是核被告所
    為，係犯刑法第135條第1項、同條第3項第1款之駕駛動力交
    通工具妨害公務執行罪（起訴書誤載為修正前之條文，應予
    更正）。
　㈡被告於員警依法執行職務時，駕車衝撞偵防車2部，數行為間
    密切接近，各行為間具時、空之密切關係，依社會通念，其
    各行為間之獨立性極為薄弱，難以強行分開，在刑法評價上
    ，以視為數個舉動之接續施行，合為包括之一行為予以評價
    ，較為合理，應僅論以駕駛動力交通工具妨害公務執行罪之
    包括一罪即足。
　㈢被告前因違反槍砲彈藥刀械管制條例案件，經本院判處有期
    徒刑3月確定，於110年1月14日易科罰金執行完畢，有臺灣
    高等法院被告前案紀錄表附卷足憑（見本院卷第14-15頁）
    。是被告於前揭徒刑之執行完畢後，於5年內故意再犯本案
    有期徒刑以上之罪，為累犯。至司法院釋字第775號解釋，
    依解釋文及理由之意旨，係指構成累犯者，不分情節，一律
    加重最低本刑，於不符合刑法第59條所定要件之情形下，致
    生行為人所受之刑罰超過其所應負擔罪責之個案，不符罪刑
    相當原則、比例原則。於此範圍內，在修正前，為避免發生
    上述罪刑不相當之情形，法院就該個案應裁量是否加重最低
    本刑；依此，該解釋係指個案應量處最低法定刑、又無法適
    用刑法第59條在內減輕規定之情形，法院應依此解釋意旨裁
    量不予加重最低本刑（最高法院108年度台上字第338號判決
    意旨參照）。查被告於本案之犯罪情節並無上開解釋所指罪
    刑不相當之情事，爰依刑法第47條第1項規定加重其刑。
　㈣爰以行為人之責任為基礎，審酌被告於本案發生前有數次違
    反毒品危害防制條例及違反槍砲彈藥刀械管制條例等案件之
    前科紀錄（累犯部分不重複評價），有臺灣高等法院被告前
    案紀錄表1份附卷可參，素行非佳。被告因遭通緝而經警盤
    查時為逃跑，竟於員警依法執行職務時，以駕車衝撞警車之
    方式對員警施加暴力，嚴重蔑視國家公權力，影響公務順利
    執行，且危害員警執行職務之嚴正性、執法尊嚴及員警生命
    、身體之安危，所為實值非難。惟念被告犯後尚能坦承犯行
    ，犯後態度尚可。且本案偵防車輛受損部分，業由被告之配
    偶曾寶瑩代為賠償，此有高雄市政府警察局新興分局111年7
    月27日高市警新分偵字第11172679800號函暨附件聲明書及
    收據附卷可稽（見本院卷第31-35頁）。兼衡被告於本院審
    理中自陳之智識程度及家庭、生活、經濟與工作狀況（見本
    院卷第54頁）等一切情狀，量處如主文所示之刑。
四、依刑事訴訟法第273條之1第1項、第299條第1項前段、第310
    條之2、第454條第2項，判決如主文。
五、如不服本判決，得自收受送達之翌日起20日內向本院提出上
    訴狀（應附繕本），其未敘述上訴理由者，應於上訴期間屆
    滿後20日內補提理由書狀於本院，上訴於臺灣高等法院高雄
    分院。
本案經檢察官楊士逸提起公訴，檢察官洪綸謙到庭執行職務。
中　　華　　民　　國　　111 　年　　10 　　月　　5 　日
                  刑事第四庭    法  官  沈婷勻
以上正本證明與原本無異。
如不服本判決應於收受判決後20日內向本院提出上訴書狀，並
應敘述具體理由；其未敘述上訴理由者，應於上訴期間屆滿後
20日內向本院補提理由書（均須按他造當事人之人數附繕本）
「切勿逕送上級法院」。
中　　華　　民　　國　　111 　年　　10 　　月　　5　　日
                                書記官  呂靜雯
附錄本判決論罪科刑法條全文
刑法第135條
對於公務員依法執行職務時，施強暴脅迫者，處三年以下有期徒
刑、拘役或三十萬元以下罰金。
意圖使公務員執行一定之職務或妨害其依法執行一定之職務或使
公務員辭職，而施強暴脅迫者，亦同。
犯前二項之罪而有下列情形之一者，處六月以上五年以下有期徒
刑：
一、以駕駛動力交通工具犯之。
二、意圖供行使之用而攜帶兇器或其他危險物品犯之。
犯前三項之罪，因而致公務員於死者，處無期徒刑或七年以上有
期徒刑；致重傷者，處三年以上十年以下有期徒刑。
　　
【附件】
臺灣屏東地方檢察署檢察官起訴書
                                     111年度偵字第8403號
　　被　　　告　陳慶良　

上列被告因妨害公務案件，已經偵查終結，認應該提起公訴，茲
將犯罪事實及證據並所犯法條分敘如下：
　　　　犯罪事實
一、陳慶良前因槍砲等案件經法院判處有期徒刑6年6月確定，因
    畏罪逃逸，經本署發布通緝。其於民國111年7月8日19時52
    分許，在屏東縣○○鎮○○路00號前，明知已遭警察包圍，竟仍
    執意逃逸，基於駕駛動力交通工具妨害公務之犯意，駕駛車
    牌號碼000-0000號自用小客車，衝撞警方之車牌號碼000-00
    00號、1652-K2號偵防車，以此強暴方式妨害警方執行公務
    ，旋為警方逮捕。
二、案經高雄市政府警察局新興分局報告偵辦。
　　　　證據並所犯法條
一、訊據被告陳慶良坦承不諱，並有警方職務報告、現場蒐證錄
    影及擷圖、車損照片、估價單等在卷可佐，被告犯嫌堪以認
    定。
二、核被告所為，係犯刑法第135條第1項、同條第3項第1款之加
    重妨害公務罪嫌。被告前因持有子彈案件，經法院判處有期
    徒刑3月確定，於110年1月14日易科罰金執行完畢，故被告
    為累犯，請依刑法第47條第1項規定加重其刑。
三、依刑事訴訟法第251條第1項提起公訴。
　  此　致
臺灣屏東地方法院
中　　華　　民　　國　 111　　年　　7 　　月　　16　　日
　　　　　　　　　　　　　檢　察　官    楊士逸
本件正本證明與原本無異
中　　華　　民　　國　 111　　年　　7 　　月　　22　　日
                          書  記  官    袁慶旻
所犯法條　　
中華民國刑法第135條
（妨害公務執行及職務強制罪）
對於公務員依法執行職務時，施強暴脅迫者，處 3 年以下有期
徒刑、拘役或 3 百元以下罰金。
意圖使公務員執行一定之職務或妨害其依法執行一定之職務或使
公務員辭職，而施強暴脅迫者，亦同。
犯前二項之罪，因而致公務員於死者，處無期徒刑或 7 年以上
有期徒刑；致重傷者，處 3 年以上、 10 年以下有期徒刑。